

Eduardo Alpide Blancas Ingeniero en computación

7 años en el ámbito profesional de tecnologías de la información, apasionado por la computación y la evolución constante de la tecnología, interesado en nuevas tecnologías de desarrollo de software, blockchain y ciberseguridad.

Chimalhuacán, Estado de México

55 78050576



gentlelife2000@outlook.com



github.com/internauta2ooo

https://internauta2ooo.github.io/misitio/

Experiencia profesional

Analista programador en Dentalia desde septiembre de 2018 a diciembre 2020

Actividades principales

- Mantenimiento y/o creación de módulos para el aplicativo web en LAMP
- Integración de servicios de terceros como Mercado Pago, PAC buzone para facturación, Sugar CRM con el aplicativo web actual en PHP
- Implementar nuevas funcionalidades para el sistema del negocio con Spring Boot y Vue Js.
- Creación de microservicos REST en Laravel y **Spring Boot**

Ingeniero de soporte tecnico Jr como outsorcing para Federal Mogul Planta Los Reyes de 2014 al 2018

- De 2016 a 2018 puesto como ingeniero en soporte técnico jr; experiencia como administrador del sitio de cómputo junto con mi jefa directa, donde ofrecí soporte técnico en sitio y remoto a hardware, software e infraestructura a la planta de producción con más de 200 equipos de cómputo.
- Año 2014-2016 puesto como becario en tecnologías de la información durante año y medio

ISSSTE Servicio social con duración de 480 horas

Educación

- Universidad: Instituto Politécnico Nacional ESIME Culhuacan (2012-2017) Ingeniería en Computación cedula 11568348.
- Bachillerato: CECyT No. 5 "Benito Juárez" -Instituto Politécnico Nacional

Habilidades y competencias

Orientado a objetivos Creatividad

Pensamiento critico Resilencia

Persistencia Inteligencia emocional

Trabajo en equipo

Herramientas más utilizadas

Git | Gitlab | Php | Laravel | Java | Spring Boot | MySql | IDEs | Editores de texto | Windows | Linux | Teams | Sharepoint | Jenkins | SonarQube |

Logros y certificados

Curso en informática forense y ethical hacking Pertenezco a la comunidad de slack en Mercado Pago Developers

Lenguajes

Español | Ingles básico tecnico

Intereses

∄n Casi cualquier arte

→ Correr y ciclismo

Blockchain



Criptomonedas

Video juegos